【裁判字號】    97,訴,923
【裁判日期】    971030
【裁判案由】    強盜等
【裁判全文】
臺灣新竹地方法院刑事判決               97年度訴字第923號
公  訴  人  臺灣新竹地方法院檢察署檢察官
被      告  乙○○
                    （
指定辯護人  本院公設辯護人  甲○○
上列被告因違反毒品危害防制條例案件，經檢察官提起公訴（97
年度毒偵字第1718號），被告於本院準備程序進行中，先就被訴
事實為有罪之陳述，本院依簡式審判程序判決如下：
    主  文
乙○○施用第二級毒品，累犯，處有期徒刑陸月，如易科罰金，
以新臺幣壹仟元折算壹日。
    事  實
一、(一)乙○○前因施用毒品案件，經臺灣桃園地方法院於民國92
    年9月2日以92年度毒聲字第2620號裁定送觀察勒戒後，因認
    有繼續施用毒品傾向，由同法院於93年1月30日以93年度毒
    聲字第63號裁定送強制戒治，於93年2月20日停止戒治出監
    付保護管束，迄93年9月1日強制戒治期滿，經臺灣桃園地方
    法院檢察署檢察官於93年9月23日以93年度戒毒偵字第276號
    為不起訴處分確定。詎再犯施用毒品案件，經臺灣桃園地方
    法院於94年8月17日以94年度易字第483號判決就施用第一級
    毒品部分判處有期徒刑7月，就施用第二級毒品部分判處有
    期徒刑3月，與其另犯之竊盜案件遭判處有期徒刑1年2月之
    案件定應執行刑為有期徒刑2年確定，迄95年11月14日縮短
    刑期假釋出監，刑期至96年4月26日縮刑期滿執行完畢。詎
    三犯施用毒品案件，經同法院於97年6月13日以97年度審易
    字267號判決判處有期徒刑5月確定。(二)詎乙○○仍不思悛悔
    ，基於施用第二級毒品之犯意，於97年8月10日凌晨2時許，
    在新竹火車站公共廁所內，以玻璃球吸食器燒烤甲基安非他
    命使產生煙霧之方式，施用第二級毒品甲基安非他命1次，
    嗣於同日上午6時45分許，因涉犯加重強盜罪為警在新竹市
    ○○路73號1樓查獲（所涉加重強盜部分由本院另行審結）
    ，經警採集尿液送驗結果呈甲基安非他命陽性反應，而查悉
    上情。
二、案經新竹市警察局第三分局報請臺灣新竹地方法院檢察署檢
    察官偵查起訴。
    理  由
一、前揭犯罪事實，業據被告乙○○於偵查及本院審理時坦承不
    諱（見竹檢97年度毒偵字第1718號卷第21頁、本院卷第21、
    25-26頁）。其為警查獲後採集尿液送請臺灣尖端先進生技
    醫藥股份有限公司以GC/MS氣相層析/質譜儀法確認檢驗後，
    呈甲基安非他命陽性反應，有該公司97年8月20日濫用藥物
    檢體檢驗報告、尿液送驗受檢人真實姓名代號對照表暨送驗
    登記簿在卷可稽（見同上毒偵卷第7-8頁），足認被告自白
    核與事實相符。另其前有事實欄所載施用毒品前科紀錄，有
    臺灣高等法院被告前案紀錄表附卷可憑。綜上所述，本案事
    證明確，被告施用第二級毒品甲基安非他命犯行堪以認定，
    應依法論科。
二、核被告所為係犯毒品危害防制條例第10條第2項之施用第二
    級毒品罪。其持有甲基安非他命之低度行為，應為施用之高
    度行為所吸收，不另論罪。被告前因施用毒品案件，經臺灣
    桃園地方法院於92年9月2日以92年度毒聲字第2620號裁定送
    觀察勒戒後，因認有繼續施用毒品傾向，由同法院於93年1
    月30日以93年度毒聲字第63號裁定送強制戒治，於93年2月
    20日停止戒治出監付保護管束，迄93年9月1日強制戒治期滿
    ，經臺灣桃園地方法院檢察署檢察官於93年9月23日以93年
    度戒毒偵字第276號為不起訴處分確定；詎再犯施用毒品案
    件，經臺灣桃園地方法院於94年8月17日以94年度易字第483
    號判決就施用第一級毒品部分判處有期徒刑7月，就施用第
    二級毒品部分判處有期徒刑3月，與其另犯之竊盜案件遭判
    處有期徒刑1年2月之案件定應執行刑為有期徒刑2年確定，
    迄95年11月14日縮短刑期假釋出監，刑期至96年4月26日縮
    刑期滿執行完畢等情，有臺灣高等法院被告前案紀錄表在卷
    可按，其前受徒刑之執行完畢後，5年以內故意再犯有期徒
    刑以上之罪，為累犯，應依刑法第47條第1項之規定加重其
    刑。爰審酌被告犯罪後坦承犯行，前已有事實欄所載之施用
    毒品前科，惟又違反禁令，非法施用足以導致精神障礙及生
    命危險之毒品，顯見自制力甚低，所為對個人身心戕害程度
    ，暨被告之生活狀況、品行、智識程度、犯罪之動機、目的
    、手段、所生危害及犯罪後之態度等一切情狀，量處如主文
    所示之刑，併諭知易科罰金之折算標準。
據上論斷，應依刑事訴訟法第273條之1第1項、第299條第1項前
段，毒品危害防制條例第10條第2項，刑法第11條前段、第47條
第1項前段、第41條第1項前段，判決如主文。
本案經檢察官郭進昌到庭執行職務
中    華    民    國    97    年    10    月    30    日
                  刑事第五庭    法  官  吳靜怡
以上正本證明與原本無異。
如不服本判決應於收受本判決後10日內向本院提出上訴書狀，上
訴書狀應敘述具體理由。上訴書狀未敘述上訴理由者，應於上訴
期間屆滿後20日內補提理由書狀於本院 (均須按他造當事人之人
數附繕本 )「切勿逕送上級法院」。
中    華    民    國    97    年    10    月    31    日
                                書記官  劉亭筠
附錄本案論罪科刑法條全文
毒品危害防制條例第10條第2項
施用第二級毒品者，處3年以下有期徒刑。


司法院資訊處製作；財團法人民間司法改革基金會備份。
